【裁判字號】    95,交聲,1384
【裁判日期】    950926
【裁判案由】    交管條例聲異
【裁判全文】
臺灣板橋地方法院交通事件裁定        95年度交聲字第1384號
原處分機關  交通部公路總局臺北區監理所
異  議  人
即受處分人  甲○○
上列異議人因違反道路交通管理處罰條例案件，對於交通部公路
總局臺北區監理所於民國95年6 月5 日所為之處分（原處分案號
為：北監自裁字第40-C00000000號）不服，聲明異議，本院裁定
如下：
    主  文
異議駁回。
    理  由
一、異議意旨略以：本件異議人即受處分人甲○○於民國95年6
    月3 日凌晨0 時17分許，為警舉發有酒後駕駛車號3815-GX
    自用小客車之行為，惟異議人當時係於酒駕調扣駕駛執照之
    期間，故該車輛均交由友人乙○○保管，95年6 月2 日晚間
    ，乙○○駕駛上開自用小客車載異議人前往三峽鎮龍田社區
    飲酒聚會，車輛停放於臺北縣三峽鎮○○路○ 段231 號-9對
    面路邊，後來異議人不勝酒力，先回車內休息，並無駕駛該
    車輛。詎員警巡經該處，即要求異議人下車接受酒測，舉發
    後並經原處分機關裁罰罰鍰新臺幣（下同）60,000元，自有
    未服，爰聲明異議請求撤銷原處分云云。
二、經查，本件異議人甲○○於酒醉駕駛調扣駕駛執照之期間，
    又於95年6 月3 日凌晨0 時17分許，酒後駕駛車號3815-GX
    之自用小客車，行近臺北縣土城市○○道路與中央路口時，
    為警攔檢舉發，並測得其呼氣酒精濃度達每公升0.33毫克，
    有卷附臺北縣政府警察局北縣警交字第C00000000 號舉發違
    反道路交通管理事件通知單影本1 紙附卷可稽。異議人雖執
    上開情詞置辯，惟查：
  (一)本院傳訊當時舉發之員警全忠志到庭結證稱：當時我們在土
    城市○○路、環河路口以攔檢的方式執行勤務，共有兩組的
    編排人員，一組在中央、環河路口，我們這組則是在環河路
    路檢點下方約50公尺轉彎處，我們會這樣編排是因為有的駕
    駛人看到前方有警察，就會把車輛停在轉彎處，所以我們這
    組人會去欄查回頭的車輛或是停在路旁的車輛。本件異議人
    的車輛由三峽往土城的方向行駛，他看到我們的攔檢點就停
    在路旁，於是我們就上前盤查，請異議人出示證件，並進行
    酒測。當時異議人並沒有說他本來就在路邊，也沒有說朋友
    會來開車等說詞，是後來申訴時才知到異議人又這樣辯解，
    當時他只說他朋友與警察關係很好，等一下要過來等語（見
    本院95年9 月1 日訊問筆錄）。足見異議人是於駕駛車輛行
    進中，遇前方有警員攔檢而暫停於路邊，證人全忠志員警始
    上前盤查，而員警本即特意編為2 組防堵有投機之駕駛人見
    攔檢逃逸，故全忠志員警之任務即在注意規避臨檢之車輛，
    對於異議人之行駛動線均清楚監看，應無錯認之虞。
  (二)而異議人雖聲請傳喚證人乙○○，以證明95年6 月2 日晚間
    至6 月3 日凌晨，係由證人乙○○駕駛上開車輛等情，惟經
    本院傳喚證人乙○○到庭時雖證稱：95年6 月2 日晚上6 點
    左右，我從三峽家中開車到三峽長泰街載異議人，大約晚上
    7 、8 點點左右，回到三峽介壽路附近停車，之後我們兩人
    一直在龍田社區步行拜票，沒有再使用交通工具。到晚間10
    點多將近11點時候，因為異議人有一點喝醉，所以他先到車
    上休息，這段時間我們兩人都在一起等語；但證人乙○○也
    表示：異議人於晚間近11時回車上休息後，大約凌晨1 點左
    右我才去找他，這段期間異議人有無開車我不知道等語（見
    本院95年9 月21日訊問筆錄）。是異議人既於95年6 月2 日
    回到車號3815-GX 自用小客車內，迄翌日凌晨為警舉發之期
    間，究竟有無駕駛上開車輛，證人乙○○則並不知情，自不
    能以證人乙○○曾載異議人至三峽介壽路等情，據為異議人
    辯脫違規情事之依據。
  (三)而異議人為警查獲時，證人乙○○既在該附近社區聚餐拜票
    ，若本件員警之舉發真有違誤，異議人本可以電話聯絡證人
    乙○○即時前來澄清，異議人捨此不為，竟聯繫與警方（三
    峽分局）熟識之廖文祥前去，但因舉發之員警屬土城分局所
    轄，廖文祥無法動用關係施壓。惟異議人不循合法管道即時
    請證人乙○○為己澄清說明，反而請廖文祥前來意圖關說或
    施壓，顯見異議人為警攔檢時即心虛意圖動用關係規避責任
    ，其事後所辯僅在路邊休息，並無駕車云云，更可見屬虛妄
    卸責之詞。
  (四)且本院依異議人自述，查詢其所使用之0000000000號行動電
    話於95年6 月2 日、6 月3 日之通聯紀錄，查知異議人於95
    年6 月2 日18時許至23時許，通聯位置確實均在臺北縣三峽
    鎮一帶，此與證人乙○○所述相符。但異議人自6 月3 日20
    時左右至22時49分許，均在三峽鎮○○里○○路○ 段157 號
    基地台發射範圍內，此時則為異議人在龍田社區拜票之時間
    。但6 月2 日22時50分接聽電話中（通話72秒），該電話通
    聯基地台位置自三峽鎮○○里○○路○ 段157 號轉往三峽民
    權街36號3 樓（見通聯紀錄第9 頁），顯見異議人上車後，
    並非固定於車上休息，而係處於行進之狀態，而上開兩地相
    隔將近1 公里，有本院調閱之三峽鎮街道圖附可參，異議人
    於接聽0000000000號電話之72秒內，移動距離將近1 公里，
    顯非步行所能達成，足見員警全忠志證稱異議人有駕駛自用
    小客車等情，堪以採信。況異議人回到三峽鎮○○里○○路
    ○ 段157 號基地台範圍後（6 月2 日23時29分），至6 月2
    日23時40分又三峽鎮○○街36號基地台範圍，又與異議人所
    辯：一直在車上休息云云不符。顯見異議人於95年6 月2 日
    22時40分許回車上後，並非靜待車上休息，而有駕駛該車前
    往他處之行為。
  (五)綜上所述，異議人所辯該車係友人乙○○所駕駛，伊於受舉
    發當時僅在車上休息云云，與客觀事證不符，證人乙○○亦
    無法證明95年6 月2 日22時至翌日凌晨間異議人有無駕駛該
    自用小客車。且本件經舉發之員警到庭證述異議人酒醉駕駛
    後接受酒精測試之違規情事明確，且員警與異議人並無仇怨
    ，無捏造事實違法取締，並甘犯偽證罪嫌到庭矯證之必要。
    況異議人欲與警界有關係之廖文祥聯絡時，警方亦無拒絕之
    舉動，員警豈會等待廖文祥到場後，又虛捏情事誣陷異議人
    ？況執勤警員本其維護交通秩序、安全之職責，所為之舉發
    ，為適法公正之行政處分，應受到合法、正確之推定。異議
    人空言警員舉發乃錯認事實之誤云云，並不足採信。
  (六)而按汽車駕駛人經依酒精濃度超過規定標準之測定後，於吊
    扣駕駛執照期間再有酒精濃度超過規定標準情形者，處新臺
    幣六萬元罰鍰，並當場移置保管其車輛及吊銷其駕駛執照，
    修正前道路交通管理處罰條例第35條第2 項定有明文。而異
    議人行為後上開道路交通管理處罰條例第35條第2 項雖有小
    幅修正，但因其施行日為95年7 月1 日，於原處分之時（95
    年6 月5 日），並無法律變更之問題，依行政罰法第5 條之
    規定，本件所應適用之裁罰法律，應適用原處分機關為處分
    時之上開法律。是原處分機關引用前開修正前道路交通管理
    處罰條例第35條第2 項規定，裁處異議人罰鍰60,000元，並
    為吊銷駕駛執照3 年禁考（同條例第67條第2 項）之處分，
    核無違法或不當，本件異議為無理由，應予駁回。
據上論斷，應依道路交通案件處理辦法第19條，裁定如主文。
中    華    民    國    95    年    9     月    26    日
                      交通法庭    法  官  林漢強
上正本證明與原本無異。
如不服本裁定應於送達後5 日內向本院提出抗告狀。
                                  書記官  曾千庭
中    華    民    國    95    年    9     月    26    日


司法院資訊處製作；財團法人民間司法改革基金會備份。
